臺灣彰化地方法院刑事判決
110年度簡上字第97號
上  訴  人  臺灣彰化地方檢察署檢察官  
被      告  張大偉


上列被告因傷害案件，不服本院民國110年5月17日110年度簡字
第634號第一審刑事簡易判決（聲請簡易判決處刑書案號：110年
度偵字第2588號），提起上訴，本院管轄之第二審合議庭判決如
下：
    主          文
上訴駁回。
    犯罪事實及理由
一、按被告經合法傳喚，無正當之理由不到庭者，得不待其陳述
    ，逕行判決，刑事訴訟法第371 條定有明文。又對於簡易判
    決不服而上訴者，得準用上開規定，刑事訴訟法第455條之1
    第3項亦有明文。被上訴人即被告（下稱被告）張大偉經本
    院合法傳喚，無正當之理由不到庭，有本院送達證書1 紙（
    見本院卷第59頁）在卷可稽，爰不待其陳述，逕行判決，合
    先敘明。
二、本案經本院審理結果，認第一審簡易判決認事用法均無不當
    ，應予維持，除證據部分補充：「1.被告張大偉於本院準備
    程序中之自白。2.本院簡易庭民事報到單」之外，其餘均引
    用第一審簡易判決書之犯罪事實、證據及理由（如附件）。
三、本判決所引用之供述證據及非供述證據，被告及檢察官於本
    院審理時，均同意其證據能力，本院審酌各該證據均非屬違
    法取得之證據，復經本院於審判期日就該等證據進行調查、
    辯論，依法自均得做為證據使用。
四、檢察官上訴意旨略以：被告就其傷害犯行，迄未向告訴人道
    歉或賠償，且未出席調解庭，未積極與告訴人調解或和解，
    原審僅判處拘役20日，衡量其犯後態度，應不足使被告知所
    警惕，是原審判決量刑過輕，請求撤銷原判決，更為適當合
    法之判決等語。
五、按量刑之輕重係屬事實審法院得依職權自由裁量之事項，苟
    已斟酌刑法第57條各款所列情狀而未逾法定刑度，即不得遽
    指為違法。且在同一犯罪事實與情節，如別無其他加重或減
    輕之原因，下級審法院量定之刑，亦無過重或失輕之不當情
    形，則上級審法院對下級審法院之職權行使，原則上應予尊
    重（最高法院100年度台上字第1264號判決意旨可資參照）
    。經查：
  ㈠原審認被告罪證明確，而依刑法第277條第1項規定論以傷害
    罪，業已審酌本案全部犯罪情狀，因而量處被告拘役20日，
    如易科罰金，以新臺幣（下同）1,000元折算1日，經核量刑
    並無特別失出之處。　　
　㈡檢察官以前詞提起上訴，並以被告未出席調解庭，未與告訴
    人達成和解、調解，依其犯後態度未能使被告知所警惕等語
    。然被告於本院準備程序時陳稱，其因未收到通知，故未出
    席調解庭等語，且被告於本院準備程序後，有出席本院民事
    簡易庭之調解庭，僅因雙方無共識而未達成調解等情，有本
    院簡易庭民事報到單在卷可佐（見本院卷第53頁），則尚難
    認定被告有告訴人所指之犯後態度不佳情形。又告訴人於本
    院審理時，到庭表示其民事請求18萬元，被告雖表示願包3,
    600元的紅包及醫療費3,000元，然其不願意等語（見本院卷
    第70頁），更可見被告並非無賠償之意願，僅係因與告訴人
    就賠償金額無法達成共識而無法調解成立。本院另審酌被告
    本件犯罪情節、對告訴人造成傷害之情狀，兼衡被告除曾有
    賭博罪前科外，並無其他前科之素行，此有臺灣高等法院被
    告前案紀錄表存卷可參，暨被告自述學歷為國中畢業，家境
    小康，職業工等一切情狀（見偵卷第11頁）等整體綜合考量
    後，足認原審量刑既未濫用裁量權限，復無明顯過重或失輕
    之情形，自難認有何違法或不當之處，揆諸前揭判決意旨，
    本院自應予以尊重。
六、綜上，檢察官以前詞提起上訴，難認有據，應予駁回。
據上論斷，依刑事訴訟法第455條之1第1項、第3項、第371條、
第368條、第373條，判決如主文。
本案經檢察官陳靚蓉聲請簡易判決處刑，檢察官吳皓偉到庭執行
職務。
中　　華　　民　　國　　110 　年　　10　　月　　26　　日
                  刑事第六庭  審判長法  官  吳永梁
                                    法  官  張琇涵
                                    法  官  范馨元
以上正本證明與原本無異。
不得上訴。
中　　華　　民　　國　　110 　年　　10　　月　　26　　日
                                    書記官　許原嘉